臺灣高等法院臺南分院刑事判決　　　　九十三年度上易字第六八號　Ａ
　　　上　訴　人
　　　即　被　告　乙　○　○
右列上訴人即被告因竊盜案件，不服臺灣臺南地方法院九十二年度易字第一一二四號
中華民國九十三年一月六日第一審判決（起訴案號：臺灣臺南地方法院檢察署九十二
年度營偵字第一０００號），提起上訴，本院判決如左：
      主      文
上訴駁回。
      事      實
一、乙○○有多次竊盜前料，且前因犯竊盜案件，經原審以九十年度易字第二五０四
    號判處有期徒刑四月確定，並於刑之執行完畢後強制工作一年，強制工作以保護
    管束代之，甫於民國（下同）九十二年四月二十九日執行有期徒刑完畢，強制工
    作部分仍在保護管束期間，猶不知悔改，竟意圖為自己不法之所有，於九十二年
    七月二十六日凌晨五時左右，在臺南縣新營市○○街十一號前，趁甲○○○與友
    人聊天之際，徒手竊取甲○○○所有，置放於躺椅上之水藍色布質腰圍皮包（內
    裝有新臺幣五萬七千零十四元），得手後，乙○○將之抱在胸前離去，適為甲○
    ○○發現並大喊「賊仔」（台語），乙○○乃立即逃逸，然在新營市○○路二號
    前跌倒，便將所竊取之布質腰圍皮包丟在路旁，圖撇清責任，而為前往圍捕之路
    人陳志堅及其他路人當場逮獲。
二、案經臺南縣警察局新營分局報請臺灣臺南地方法院檢察署檢察官偵查起訴。
      理      由
一、上訴人即被告乙○○（下稱被告）經合法傳喚無正當理由於審理時未到庭，茲據
    被告前於上訴狀內坦承伊有於右揭時、地買菜為人誤抓等情，並於本院準備程序
    時到庭矢口否認有何竊盜犯行，辯稱：伊聽到甲○○○喊抓賊，就好心跑去追小
    偷，因此被誤認，甲○○○年齡約七十多歲，難免眼睛辨視有困難云云。
二、惟查，右揭事實業據被害人即在場目擊之證人甲○○○於原審及本院證稱：當天
    我將圍裙皮包放在椅子上，就去和別人在談話，後來對面有人跟我說皮包被拿走
    了，我看到小偷把皮包抱在胸前，我伸手要去抓但沒抓到，就大喊「賊仔」，很
    多人就圍過來幫忙抓小偷。我有看清楚那個小偷，就是在法庭上的被告等語（見
    原審卷七九頁、第八０頁、本院九十三年二月二十七日準備程序筆錄第三頁、第
    四頁、同年三月三十一日審判筆錄第二頁），且核與在場追躡被告而擋住被告之
    證人即逮獲被告之陳志堅於警、偵訊時所為證述：我當時正在下貨，看到一位男
    子往我的方向跑來，後面有一群人大喊「小偷，把他捉起來」，我見狀就攔住他
    ，逃跑之人就是被告等語大致相符（見警訊卷第八頁背面），參以證人甲○○○
    、陳志堅與被告素不相識，亦無怨隙，自無理由構陷被告，且證人甲○○○及陳
    志堅所述均指向被告經核相符，洵足採信。是被告行竊之經過，既經被害人即目
    擊證人甲○○○證述綦詳，被告逃逸及遭逮獲之過程，又經證人陳志堅供證在卷
    ，再參諸被告遭逮獲時，證人甲○○○失竊之皮包，亦在被告身旁拾獲等情，復
    有現場照片、扣押書、贓物認領保管單附卷可稽（見警訊卷第十一頁至第十八頁
    ），足認被告所犯本件竊盜犯行，事證明確。至被告所為辯解：當時係好心幫忙
    抓賊，看到有人從旁邊跑過去，乃自後參與追捕云云，然證人甲○○○及陳志堅
    前均證稱：當初被告在跑時，被告前面沒有人在跑等語，足見被告辯稱渠跟在小
    偷後方追捕云云，無非係事後畏罪卸責之詞，不足採信。又被告辯稱：並無錄影
    機錄到其行竊，並要求鑑定布質皮包上是否留有其指紋云云，然被告並未具體指
    出案發現場何處有裝設錄影設備，亦未提出具體事證以供法院調查，僅空言指摘
    其竊行未經攝錄而否認犯行，要無可採。又前開布質腰圍皮包雖經被告於現場丟
    擲身旁，而為路人幫忙取回，業據被害人甲○○○於本院準備程序時到庭證實，
    被告雖又辯稱：他們沒有在渠身上找到被害人錢袋云云，並無足採。又被告於原
    審聲請鑑定該布質腰圍皮包之指紋，惟於案發當時既未採樣留存，且經見義勇為
    之路人取回，嗣又經警扣押，辦理贓物發還被害人，此有上開贓物認領保管單可
    據，指紋早已相混而無法辨識，無法採憑，且證人甲○○○及陳志堅迭於警偵訊
    及原審所為證詞，應係被告所為行竊無誤，並有上開現場指認被告行竊情節之相
    片等佐證足憑，已足認定被告犯行明確，無再為指紋鑑定之必要，附此敘明。
三、查被告係一人徒手竊取他人之財物，核其所為，係犯刑法第三百二十條第一項之
    竊盜罪。被告前如事實欄所載之前科及有期徒刑部分經執行完畢，有臺灣高等法
    院被告全國前案紀錄表、臺灣臺南地方法院檢察署刑案資料查註紀錄表可據，五
    年以內再犯本件有期徒刑以上之本罪，為累犯，應依刑法第四十七條之規定，加
    重其刑。
四、原審以被告罪證已臻明確，因予適用刑法第三百二十條第一項、第四十七條，罰
    金罰鍰提高標準條例第一條前段之規定，並審酌被告有如附表所示之多次竊盜前
    科，經執行完畢後，仍不思悔改，猶俟機竊取他人財物，雖所竊取之金額非鉅，
    然被告事後竟前去被害人甲○○○住處，要求甲○○○為有利之供述，此業據甲
    ○○○迭於原審及本院供明在卷，被告犯後於偵審中仍否認犯行，態度不佳等一
    切情狀，量處有期徒刑八月，以示懲儆（公訴人雖具體求處有期徒刑十月，然斟
    酌被告竊取之金額，尚非甚鉅，認以量處上開之刑為適當）。核其認事用法俱無
    不合，量刑亦稱妥適。被告上訴意旨猶執陳詞，空言指摘原判決違誤不當，請求
    撤銷原判決，並無可取，為無理由，應予駁回。
五、被告經合法傳喚，無正當理由不到庭，不待其陳述逕行判決。
據上論結，應依刑事訴訟法第三百六十八條、第三百七十一條，判決如主文。
本案經檢察官曾銘芳到庭執行職務。
中    華    民    國      九十三      年      五      月        五      日
                                  臺灣高等法院臺南分院刑事第二庭
                                      審判長法官  葉    居    正
                                            法官  林    勝    木
                                            法官  莊    俊    華
右正本證明與原本無異。
不得上訴。
                                      法院書記官  廖    明    娟
中    華    民    國      九十三      年      五      月       七       日
附表：被告所犯竊盜前科
┌──┬─────────────────────┬──────────┐
│編號│              判決案號                    │      判決結果      │
├──┼─────────────────────┼──────────┤
│一  │原審七十八年度易字第二四八號              │  有期徒刑一年二月  │
│    │                                          │  （上訴駁回）      │
├──┼─────────────────────┼──────────┤
│二  │臺灣高雄地方法院八十五年度易字第六九三四號│  有期徒刑七月      │
├──┼─────────────────────┼──────────┤
│三  │臺灣嘉義地方法院八十六年度易字第一一０一號│  有期徒刑十月      │
│    │                                          │  （撤回上訴）      │
├──┼─────────────────────┼──────────┤
│四  │臺灣臺中地方法院八十九年度易字第二六六一號│  拘役五十九日      │
├──┼─────────────────────┼──────────┤
│五  │原審九十年度易字第二五０四號              │  有期徒刑四月      │
└──┴─────────────────────┴──────────┘
